

Av de Valdemarin 91A 1°D. 28023 Madrid España

□ (+34) 651 808 171 | work [at] pabloforero.eu | pabloforero.eu | pforero | pforero | pforero

Introducción

Data Scientist en el Laboratorio de Innovación de Allfunds. Buenas habilidades analíticas y tecnológicas. Especialista en modelación y análisis predictivo. Modelos estocásticos, series temporales, programación dinámica, machine learning y redes neuronales. Entusiasta del software abierto y las practicas modernas de la industria.

Experiencia Profesional

Allfunds Madrid, España

DATA SCIENTIST, INNOVATION LAB

2018 - Actualidad

- Developed a predictive model using Random Forests, in order to profile retail costumers fund buying preferences.
- Started an experimental project for classifying share classes using Natural Languagge Processing with prospectus in PDF format.
- Defined and analysed a project to implement a company wide CRM.
- Assisted in the development of a company Datalake built using Google Cloud.
- Created a Python tool for a systematic analysis of prices.
- Developed a pipeline of internal information and advanced analytics for management reporting.
- Assisted in the development of a new cloud based rebate calculation tool.
- · Created a module used to generate in the cloud the reporting of prices for internal and external users.

SAIS John Hopkins University

Bolonia, Italia

PROFESOR AYUDANTE

2015

• Profesor ayudante en Comercio Internacional para el Professor G. Plummer.

Banif (Santander Banca Privada)

Madrid, España

ANALISTA, ASSET MANAGEMENT

2009 - 2010

- Análisis de activos y portfolios para los gestores.
- Generación de los informes semanales de las carteras de renta fija.

Renaissance Capital Londres, Reino Unido

PRACTICAS, ANALISTA

2008

· Análisis de mercados emergentes sub-saharianos.

CQS Londres, Reino Unido

PRACTICAS, ANALISTA

2008

• Apoyo a gestores de carteras en el análisis de empresas, sobre todo en las obligaciones de sus pensiones.

ING Capital Londres, Reino Unido

PRACTICAS, ANALISTA

2007

• Análisis de países emergentes en Europea del este y utilities en Iberia.

Formación Académica

European University Institute

Florencia, Italia 2012 - 2017

Ph.D. (ABD) EN ECONOMÍA

• Titulo tesis: Competition, Tasks and Earnings Inequality

• Supervisor: Ramon Marimón

European University Institute

Florencia, Italia

MRES EN ECONOMÍA

2013

2011

Universidad de Navarra
MSc en Economía y Finanzas

Pamplona, España

University of Exeter

Exeter, Reino Unido

B.A. EN ECONOMÍA Y POLÍTICA

2006 - 2009

Experiencia Profesional

EABCN Training School Florencia, Italia

Participante 2016

• Micro-Structure of Trade - Theory and Evidence

• Enseñado por Klaus Adam

Workshop on Economic Policy Challenges

Discusión 201

Florencia, Italia

• The Optimal Inflation Rate and Firm-Level Productivity Trends

• Por Klaus Adam y Henning Weber

The Econometric Society 2016 European Winter Meeting Edimburgo, Reino Unido

Presentación 2016

Simposio de la Asociación Española de Economía

Bilbao, España

Presentación 2016

Zurich Initiative on Computational Economics Zurich, Suiza

Participante 2015

COEURE Workshop on Labour Markets

Bruselas, Bélgica

RELATOR 2015

• EU Dual Labour Markets: Consequences and Potential Reforms

Idiomas y Competencias

Investigación Comercio Internacional, Macroeconomía, Economía Laboral, Economía Computacional

Idiomas Español, Ingles, Frances (básico), Italiano (básico)

Lenguajes de Programación Python, Matlab, SQL, LaTeX, Julia, VBA

Herramientas Estadísticas Excel, Dynare, Eviews, Stata

Computación en la Nube Google Cloud Platform, BigQuery

Herramientas Tecnológicas Docker, Git, Office, Sphinx, Airflow, PyTorch